臺灣高等法院刑事判決
109年度交上易字第158號
上  訴  人  臺灣新北地方檢察署檢察官
上  訴  人  
即  被  告  張凱嵐


上列上訴人等因被告過失致死案件，不服臺灣新北地方法院108
年度審交易字第1566號，中華民國109年2月7日第一審判決（起
訴案號：臺灣新北地方檢察署108年度調偵字第1998號），提起
上訴，本院判決如下：
    主  文
上訴駁回。
張凱嵐緩刑伍年，並應自本判決確定之日起於緩刑期間按如附件
所示方式支付損害賠償。
    事實及理由
一、經本院審理結果，認第一審以上訴人即被告張凱嵐犯修正前
    刑法第276條第1項之過失致人於死罪，判處有期徒刑6月，
    並諭知易科罰金之折算標準為新臺幣（下同）1,000元折算1
    日，認事用法及量刑均無不當，應予維持，除引用第一審判
    決書記載之事實、證據及理由（如附件）外，並補充記載「
    被告於本院準備程序及審理時之自白」為證據。
二、檢察官上訴意旨略以：被告之過失行為導致被害人死亡，且
    造成被害人家屬身心鉅大創傷，犯罪所生損害甚大，復未積
    極與被害人家屬和解及賠償損失，亦未表示歉意，犯罪後之
    態度不佳，原審量刑顯然過輕云云。惟查原判決關於科刑部
    分，業於理由內具體說明其審酌之根據及理由，既未逾越法
    定刑度，客觀上亦不生明顯失出失入之裁量權濫用，核無上
    訴意旨所稱量刑過輕之違誤。況被告業於109年5月29日與被
    害人家屬（即被害人之子陳柏諺、告訴人即被害人之夫陳錫
    川）成立訴訟上和解，承諾賠償陳柏諺、陳錫川190萬元，
    除已於109年5月29日給付其中30萬元外，並就餘款160萬元
    自109年6月起按月於每月16日前給付1萬元，此有臺灣新北
    地方法院109年度訴字第182號和解筆錄附卷可稽（見本院卷
    第75至76頁）。檢察官上訴對原審裁量職權之適法行使，仍
    執前詞，指摘原審量刑過輕，為無理由，應予駁回。
三、被告上訴意旨略以：案外人劉建忠在本案肇事路口違規左轉
    ，擋住被告視線，俟被告見夜間騎乘腳踏車未開啟燈光之被
    害人時，緊急煞車，仍輕微碰觸被害人所騎腳踏車，致被害
    人人車倒地而死亡，故被告之刑事責任應較輕微，檢察官對
    於劉建忠涉嫌過失致死部分，以新北市政府車輛行車事故鑑
    定委員會「無法就被告等人之肇事原因與責任歸屬進行鑑定
    」，因認無法證明劉建忠犯過失致死刑責，而對劉建忠為不
    起訴處分，然被告於駛入中正路時號誌與被害人同為綠燈，
    從而劉建忠左轉顯係違規，檢察官囑託新北市政府交通事故
    裁決處鑑定肇事原因，該處未前往現場勘查，亦未參酌告訴
    代理人陳報被告於駛入中正路時應為綠燈之情，即認無法鑑
    定，殊有怠惰卸責之情，檢察官認證據不足而為不起訴處分
    ，殊有偵查不完備之處，請改判輕刑云云。惟查劉建忠是否
    本案肇事原因之一，與被告就本案交通事故之發生有無過失
    ，係屬二事，即令劉建忠於案發時違規行車，亦屬劉建忠個
    人就本案交通事故之發生應否負刑事責任之問題，無礙於被
    告確有「疏未注意車前狀況」之過失認定，不得執為解免被
    告刑責之事由。被告上訴仍執前詞，指摘原判決不當，為無
    理由，亦應駁回。
四、末查被告前未曾因故意犯罪受有期徒刑以上刑之宣告，此有
    卷附本院被告前案紀錄表可按（見本院卷第37頁），其因一
    時疏失，偶罹刑典，犯後已與陳柏諺、陳錫川等被害人家屬
    成立訴訟上和解，承諾賠償陳柏諺、陳錫川190萬元，除已
    於109年5月29日給付其中30萬元外，並就餘款160萬元自109
    年6月起按月於每月16日前給付1萬元（分期給付之款項匯入
    國泰世華銀行新莊分行戶名陳柏諺、帳號000-00-000000-0
    ，如陳柏諺、陳錫川欲變更匯款帳戶，以書面通知到達被告
    後，始生變更效力），陳柏諺、陳錫川則同意法院給予被告
    緩刑之宣告，此有卷附上開和解筆錄可參，被告經此罪刑之
    宣告後，當知所警惕，信無再犯之虞，本院認所宣告之刑以
    暫不執行為適當，爰依刑法第74條第1項第1款規定，宣告緩
    刑5年，並依上開和解條件，就緩刑期間內待付之分期賠償
    款項，適用同條第2項第3款規定，為緩刑附此部分條件之諭
    知，如被告未履行此一負擔情節重大，足認原宣告之緩刑難
    收其預期效果，而有執行刑罰之必要時，依同法第75條之1
    第1項第4款規定，得撤銷其緩刑宣告，藉此惕勵其珍惜得來
    不易之自新機會，併保障被害人家屬之權益。
據上論斷，應依刑事訴訟法第373條、第368條，刑法第74條第1
項第1款、第2項第3款、第3項，判決如主文。
本案經檢察官陳幸敏到庭執行職務。
中　　華　　民　　國　　109 　年　　6 　　月　　24　　日
                  刑事第十六庭  審判長法　官  葉騰瑞
                                      法　官  廖紋妤
                                      法　官  陳芃宇
以上正本證明與原本無異。
不得上訴。
                                      書記官  李佳芬
中　　華　　民　　國　　109 　年　　7 　　月　　3 　　日
附件：
支付方式 備註 按月於每月16日前向陳柏諺、陳錫川支付新臺幣1萬元之損害賠償。 依臺灣新北地方法院109年度訴字第182號和解筆錄記載，張凱嵐分期給付之款項匯入國泰世華銀行新莊分行戶名陳柏諺、帳號000-00-000000-0，如陳柏諺、陳錫川欲變更匯款帳戶，以書面通知到達張凱嵐後，始生變更效力。